【裁判字號】    97,交聲更,57
【裁判日期】    971225
【裁判案由】    交管條例聲異
【裁判全文】
臺灣板橋地方法院交通事件裁定        97年度交聲更字第57號
原處分機關  交通部公路總局臺北區監理所板橋監理站
異  議  人
即受處分人  甲○○
上列異議人即受處分人因違反道路交通管理處罰條例案件，對於
交通部公路總局臺北區監理所板橋監理站於民國96年6 月27日所
為板監裁字裁00－000000000 號處分、97年2 月27日板監裁字裁
41-AEW541535號處分不服聲明異議，經本院97年6 月16日以97年
度交聲字第408 號裁定後，原處分機關不服提起抗告，經臺灣高
等法院於97年10月29日以97年度交抗字第1040號裁定撤銷原裁定
發回，本院更為裁定如下：
    主  文
異議均駁回。
    理  由
一、原處分意旨略以：異議人即受處分人甲○○駕駛車牌號碼F2
    A887號重型機車於6 個月內違規記點共達6 點以上，原處分
    機關依道路交通管理處罰條例第63條第3 項規定，於民國96
    年6 月27日以板監裁字裁41─000000000 號裁決書，裁處吊
    扣異議人駕照1 個月並命異議人接受道路交通安全講習，並
    同時預示異議人駕駛執照不於96年7 月27日前繳送者，自次
    日（28日）起易處吊扣駕駛執照2 個月，於96年8 月11日前
    未繳送駕駛執照者，自次日（12日）起易處吊銷並逕行註銷
    駕駛執照，駕駛執照吊（註）銷後，自96年8 月12日起1 年
    內不得重新考領駕駛執照。因上開裁決處分確定後，異議人
    始終未依限繳送駕駛執照，原處分機關乃依道路交通管理處
    罰條例第65條第1 項第1 款規定，於96年8 月12日逕行註銷
    異議人駕駛執照。嗣異議人駕駛上開機車於97年1 月22日晚
    間6 時35分許行經臺北市○○○路、愛國西路口經警攔檢，
    員警發現異議人之駕駛執照已遭註銷竟仍騎乘機車，遂予掣
    單舉發違規，異議人於應到案期限前向原處分機關提出申訴
    ，經原處分機關調查後認違規事實明確，依道路交通管理處
    罰條例第21條第1 項第4 款規定，於97年2 月27日以板監裁
    字裁41 -AEW541535 號裁決書裁處異議人罰鍰新臺幣（下同
    ）6000元並扣繳駕駛執照。
二、異議意旨略以：其並未收到裁決書，不知其駕照遭註銷，事
    後才知道，為此於法定期間內聲明異議，請求撤銷原處分云
    云。
三、原處分機關於96年6 月27日所為板監裁字裁00－000000000
    號裁決處分之異議部分：
  (一)按受處分人不服道路交通管理處罰條例第8 條所定主管機關
    所為之處罰者，得於接到裁決書之翌日起20日內，向管轄地
    方法院聲明異議，道路交通管理處罰條例第87條第1 項定有
    明文。又處理違反道路交通管理事件，有關文書送達之程序
    ，依行政程序法之規定，違反道路交通管理事件統一裁罰基
    準及處理細則第5 條定有明文。再依行政程序法第74條第1
    項、第2 項規定，送達不能依處所送達、補充送達及留置送
    達為之者，得將文書寄存送達地之地方自治或警察機關，並
    作送達通知書兩份，一份黏貼於應受送達人住居所、事務所
    、營業所或其就業處所門首，另一份交由鄰居轉交或置於該
    送達處所信箱或其他適當位置，以為送達。前項情形，由郵
    政機關為送達者，得將文書寄存於送達地之郵政機關。
  (二)經查，本件原處分機關所為板監裁字裁00－000000000 號裁
    決書，已經原處分機關依異議人住所地址臺北縣土城市○○
    路451 巷2 弄1 號3 樓辦理送達，因未獲會晤本人亦無受領
    文書之同居人、受僱人或應受送達人員，於96年7 月3 日已
    經郵務機關將該裁決書寄存於土城清水郵局，並作送達通知
    書兩份，1 份黏貼於應受送達人住所門首，另1 份置於該受
    送達處所信箱或適當位置以為送達，有送達證書影本在卷可
    憑，依上開規定，該裁決書之送達自屬合法，異議人辯解未
    收到裁決書云云，於本件並不生何影響，該裁決處分仍因時
    間之經過而發生效力。而異議人遲至97年1 月24日始針對該
    裁決處分向原處分機關提出申訴，而合併於原處分機關板監
    裁字裁41-AEW541535號處分之聲明異議程序中，有蓋有原處
    分機關收狀日期章戳之陳述書及聲明異議狀在卷可憑，異議
    人此部分聲明異議顯然已逾異議期間而不合法，且無從補正
    ，此部分異議應予駁回。
四、原處分機關於97年2 月27日所為板監裁字裁41-AEW541535號
    裁決處分之異議部分：
  (一)汽車駕駛人，駕駛執照業經吊銷、註銷仍駕駛小型車或機器
    腳踏車者，處6000元以上12000 元以下罰鍰，並當場禁止其
    駕駛，道路交通管理處罰條例第21條第1 項第4 款定有明文
    。
  (二)經查，異議人於97年1 月22日晚間6 時35分許騎乘車牌號碼
    F2A887號重型機車，行經臺北市○○○路與愛國西路口，經
    警攔停舉發異議人之駕駛執照已遭註銷竟仍騎乘機車之違規
    等情，有舉發通知單、原處分機關查覆書函及駕照基本查詢
    資料等件在卷可稽，異議人亦自承有上開遭警臨檢之情，有
    聲明異議狀可憑，堪以認定。
  (三)異議人雖以前詞為辯，惟異議人前因駕駛上開重型機車於6
    個月內違規記點達6 點以上，而經原處分機關於96年6 月27
    日板監裁字裁41─000000000 號裁決書，裁處吊扣異議人駕
    照1 個月，因異議人始終未依該裁決書所定期限繳送駕駛執
    照，致原處分機關於96年8 月12日逕行註銷異議人駕駛執照
    等情，已如前述，並有原處分機關查覆書函及駕照基本查詢
    資料在卷可稽，且原處分機關板監裁字裁41─000000000 號
    裁決處分因合法送達而生效，並因異議人逾期異議而確定，
    均如前述，是異議人之機車駕駛執照既已於96年間即遭原處
    分機關註銷，其仍於97年1 月22日騎乘機車，其違規之情甚
    明，原處分機關依法裁罰並無不合，此部分異議為無理由，
    應予駁回。
五、綜上所述，異議人就原處分機關板監裁字裁00－000000000
    號裁決處分聲明異議，因已逾異議期間而不合法，本院予以
    駁回；至異議人就原處分機關板監裁字裁41-AEW541535號裁
    決處分之聲明異議，因異議人確有前揭駕照經註銷後仍駕駛
    機車之違規行為，原處分機關依前揭規定，裁處異議人罰鍰
    6000元並扣繳駕駛執照，並無不當，此部分異議為無理由，
    亦應予以駁回。
據上論斷，應依道路交通案件處理辦法第18條、第19條，裁定如
主文。
中    華    民    國    97    年    12    月    25    日
                      交通法庭  法  官  陳正昇
以上正本證明與原本無異。
如不服本裁定，應於裁定送達後5日內敘明抗告理由，向本院提
出抗告狀。
                                書記官  林文達
中    華    民    國    97    年    12    月    25    日


司法院資訊處製作；財團法人民間司法改革基金會備份。
